【裁判字號】    95,抗,86
【裁判日期】    951211
【裁判案由】    公司重整
【裁判全文】
臺灣板橋地方法院民事裁定                95年度抗字第86號
抗  告  人  財政部台灣省北區國稅局中和稽徵所
法定代理人  丙○○
相  對  人  久津實業股份有限公司
法定代理人
即重整人    甲○○
            乙○○
以上抗告人與相對人間公司重整事件，抗告人對於民國95年2 月
27日本院所為之裁定提起抗告，本院裁定如下：
    主  文
抗告駁回。
抗告費用新台幣壹仟元由抗告人負擔。
    理  由
一、本件抗告意指略謂：依鈞院95年2 月27日民事裁定所示，重
    整公司久津實業股份有限公司並不否認其滯欠抗告人新台幣
    （下同）136,277,791 元稅款，依公司法第291 條第2 項規
    定，對已知之公司債權人，應將其裁定及所列各事項，以書
    面送達之。惟查抗告人於93年3 月10日始收到陳報重整債權
    通知，抗告人於93年3 月26日發函陳報債權，並未逾陳報債
    權之截止日，本件陳報債權之起算日，應以送達陳報債權通
    知之日為起算日，以免債權人之權益遭受侵害，為此提起本
    件抗告等語。
二、按法院為重整裁定時，應決定債權及股東權之申報期間及場
    所，其期間應在裁定之日起十日以上，三十日以下；法院為
    重整裁定後，應即公告左列事項： (一)重 整裁定之主文及
    其年、月、日。 (二)重 整監督人、重整人之姓名或名稱、
    住址或處所。 (三)第 二百八十九條第一項所定期間、期日
    及場所。 (四)公 司債權人及持有無記名股票之股東怠於申
    報權利時，其法律效果。法院對於重整監督人、重整人、公
    司、已知之公司債權人及股東，仍應將前項裁定及所列各事
    項，以書面送達之。重整債權人，應提出足資證明其權利存
    在之文件，向重整監督人申報。經申報者，其時效中斷；未
    經申報者，不得依重整程序受清償。前二項應為申報之人，
    因不可歸責於自己之事由，致未依限申報者，得於事由終止
    後十五日內補報之。但重整計劃已經關係人會議可決時，不
    得補報。法院審查重整債權及股東權之期日，重整監督人、
    重整人及公司負責人，應到場備詢，重整債權人、股東及其
    他利害關係人，得到場陳述意見。有異議之債權或股東權，
    由法院裁定之。就債權或股東權有實體上之爭執者，應由爭
    執之利害關係人，於前項裁定送達後20日內提起確認之訴，
    並應向法院為起訴之證明；經起訴後在判決確定前，仍依前
    項裁定之內容及數額行使其權利。但依重整計劃受清償時，
    應予提存。重整債權或股東權，在法院宣告審查終結前，未
    經異議者，視為確定，對公司及全體股東、債權人有確定判
    決同一之效力，公司法第289 條第1 項第1 款、第291 條第
    1 項、第2 項及第297 條第1 項、第3 項、第298 條第1 項
    、第299 條分別定有明文。
三、本件抗告人即債權人財政部台灣省北區國稅局中和稽徵所（
    以下簡稱中和稽徵所）以重整公司積欠其各項稅款共計
    136,277,791 元，向重整公司申報重整債權，惟重整公司對
    上開債務依法提出異議，並以債權人中和稽徵所遲至民國93
    年3 月26日始申報債權，其所陳報債權自應加以駁回等語置
    辯。經查：
（一）重整公司雖未否認其欠負抗告人上開金額之稅款，惟本院
      係於93年1 月29日裁定准許久津公司重整，並裁定債權及
      股東權申報期間為93年2 月2 日起至同年3 月1 日止，此
      有本院之重整裁定附卷可稽。則抗告人遲至同年3 月26日
      始申報重整債權，其陳報債權期間顯逾93年3 月1 日之截
      止申報日，依前揭公司法第297 條第1 項規定，即不得依
      重整程序受償。
（二）雖抗告人主張依公司法第291 條第2 項規定，對已知之公
      司債權人，仍應將其裁定及所列各事項，以書面送達之，
      抗告人於93年3 月10日始收受本院陳報重整債權之通知，
      故本件申報債權期間之始日，應自93年3 月10日起算，抗
      告人於93年3 月26日申報債權，並未逾期等語，並提出公
      文基本資料查詢表及載有抗告人總收文章及收文日期93年
      3 月10日之民事裁定影本1 件為證。然查經本院調取本院
      92年度整字第1 號公司重整事件卷宗查閱結果，重整公司
      於法院裁定准予重整之前，僅曾於92年5 月15日提出債權
      銀行清冊予法院（見重整卷一第383 頁），此外查無重整
      公司曾經陳報抗告人為其債權人之資料，故抗告人並非本
      院所已知之債權人，依法本院並毋庸將重整裁定送達抗告
      人，該重整裁定即因公告而生效。而本院所以另將重整裁
      定通知抗告人，乃係依公司法第284 條第2 項、第285 條
      之1 第1 項規定通知重整公司所在地之稅捐稽徵機關，並
      非對已知公司債權人為送達。抗告人主張本院應依公司法
      第291 條第2 項規定將裁定及所列事項以書面送達，並以
      本院送達時間為93年3 月10日，主張其係因不可歸責於己
      之事由致未依限申報云云，尚屬無據。是本院既於93年1
      月29日裁定久津公司准予重整，並明定債權申報期間為93
      年2 月2 日起至同年3 月1 日止，且旋於93年2 月2 日將
      裁定及所定事項依法公告之，此經本院調卷查明，並有公
      告之函稿影本1 件附卷可憑，抗告即有機會知悉久津公司
      重整之機會。乃抗告人遲至93年3 月26日始申報債權，已
      逾裁定所定申報債權之期限，其不得依重整程序受償甚明
      。原審裁定駁回抗告人所申報之債權之，並無不合。抗告
      意旨指摘原裁定不當，求予廢棄，為無理由，應予駁回。
四、據上論結，本件抗告為無理由，依非訟事件法第21條第2 項
    、第46條，民事訴訟法第495 條之1 第1 項、第449 條第1
    項、第95條、第78條，裁定如主文。
中    華    民    國    95    年    12    月    11    日
                  民事第三庭  審判長法  官  朱耀平
                                    法  官  邱育佩
                                    法  官  許月珍
以上正本證明與原本無異。
如不服本裁定，僅得於收受本裁定正本送達後10日內，以適用法
規顯有錯誤為理由，向本院提出再抗告狀，（須附繕本1 份及繳
納再抗告裁判費新臺幣1,000 元），經本院許可後始可再抗告。
中    華    民    國    95    年    12    月    12    日
                                    書記官  劉昌明


司法院資訊處製作；財團法人民間司法改革基金會備份。
